# ISABELLE CRISTINA

**GENTE E GESTÃO** 

MAUÁ - SÃO PAULO (11) 97856-0444

BELLECRISTINAX@HOTMAIL.COM

LINKEDIN: <u>@ISABELLECRISTINA</u>

#### SOBRE

Profissional com mais de 5 anos de experiência na área de Recursos Humanos com foco em **DHO** e **DP**, com expertise em gestão de pessoas. Atuação na estruturação completa de um novo departamento de RH e implementação de processos organizacionais simultaneamente em diversas empresas, exercendo domínio na aplicação de metodologias de gestão, clima organizacional e programas de comunicação para formação de uma cultura humanizada e de alta performance.

### EXPERIÊNCIAS PROFISSIONAIS

#### OPLAB (2022 - Atual)

#### Líder de Recursos Humanos

- Responsável pela estruturação da área de Recursos Humanos na empresa;
- Jornada do colaborador Onboarding a Offboarding;
- Responsável pelo Recrutamento e Seleção;
- Elaboração de Plano de Carreira e Cargos e Salários;
- Organização de eventos (planejamento e coordenação);
- Análise, elaboração KPI's e Planejamento estratégico;
- Aplicação de Pesquisa de Clima;
- Realização de Comunicação interna e Ações de Endomarketing;
- Monitoramento de clima organizacional, implantação e acompanhamento das ações de impacto positivo;
- Seleção e contratação de benefícios e parcerias com empreendimentos que contribuam para o crescimento da empresa e satisfação dos colaboradores.

#### ZenEconomics (2021 -2022)

#### Líder de Recursos Humanos

- Responsável pela estruturação da área de Recursos Humanos na holding financeira;
- Jornada do colaborador Onboarding a Offboarding;
- Responsável pelo Recrutamento e Seleção;
- Elaboração de Plano de Carreira e Cargos e Salários;
- Implantação de OKRs para dar mais transparência nos objetivos e metas da organização;
- Organização de eventos (planejamento e coordenação);
- Realização de Comunicação interna e Ações de Endomarketing;
- Análise, elaboração KPI 's e Planejamento estratégico;
- Aplicação da pesquisa de clima;
- Feedback one-on-one com alta gestão e times;
- Seleção e contratação de benefícios e parcerias com empreendimentos que contribuam para o crescimento da empresa e satisfação dos colaboradores.

## Nutricar (2021 - 2021)

#### Estagiário de RH

- Responsável pelo processo admissional e demissional, treinamento de onboarding de novos colaboradores, gestão de ponto eletrônico e elaboração de Benchmarks;
- Seleção e contratação de benefícios e parcerias com empreendimentos que contribuam para o crescimento da empresa e satisfação dos colaboradores;
- Coordenação e produção de eventos e comunicação interna que aumentaram a satisfação dos colaboradores, além de firmar parcerias com novos fornecedores aumentando a qualidade dos eventos e diminuindo custos para a empresa;
- Gerenciamento de benefícios de VT, VR/VA e mobilidade dos colaboradores através de sistemas da Alelo.

## EXPERIÊNCIAS PROFISSIONAIS

# Alper Consultoria em Seguros (2020 - 2021) **Auxiliar Administrativa**

- Treinamento de onboarding de novos colaboradores e palestras internas e para empresas parceiras;
- Coordenação e produção de eventos internos que aumentaram o engajamento dos colaboradores e contribuíram para o selo de Great Places to Work 2019, além de firmar parcerias com novos fornecedores aumentando a qualidade dos eventos e diminuindo custos para a empresa;
- Controle de documentos admissionais, gestão de ponto eletrônico, elaboração de Benchmarks e colaboração nos processos de recrutamento.

### Hospital das Clínicas da Faculdade de Medicina da USP (2018 - 2018) Aprendiz

- Atendimento, gerenciamento de documentos e benefícios dos colaboradores;
- Cadastro de biometria e progressão CTPS.

## FORMAÇÃO ACADÊMICA

#### Universidade Paulista (2020 - 2023)

Bacharel em Administração

## CURSOS E QUALIFICAÇÕES

Negócios e estratégia de pessoas - Planejamento estratégico de RH (Escola de Pessoas);

Negócios e estratégia de pessoas - Metodologias Ágeis (Escola de Pessoas);

Negócios e estratégia de pessoas - Gestão estratégica de pessoas na era dos dados (Escola de Pessoas);

#### **IDIOMAS**

Inglês - Intermediário